【裁判字號】    97,抗,1012
【裁判日期】    971007
【裁判案由】    聲請定其應執行刑
【裁判全文】
臺灣高等法院刑事裁定                  97年度抗字第1012號
抗  告   人
即 受 刑 人 甲○○
上列受刑人因定應執行刑案件，不服台灣新竹地方法院九十七年
度聲字第九二一號中華民國九十七年八月二十二日第一審裁定（
聲請案號：台灣新竹地方法院檢察署九十七年度執聲字第六七四
號），提起抗告，本院裁定如下：
    主  文
抗告駁回。
    理  由
一、原裁定意旨略以：抗告人即受刑人甲○○因違反槍砲彈藥刀
    械管制條例等案件，先後經原審法院判處如附表所示之刑，
    均經分別確定在案，依刑事訴訟法第四百七十七條第一項，
    刑法第五十三條、第五十一條第五款，裁定其應執行有期徒
    刑十月。
二、抗告意旨略以：受刑人前因違反毒品危害防制條例（原審九
    十六年度竹簡字第一三六八號）及槍砲彈藥刀械管制條例（
    原審九十六年度竹簡字第一三○四號），先後經原審判處有
    期徒刑六月、有期徒刑五月，並分別於民國九十七年一月十
    五日、九十七年六月十三日確定。其中原審九十六年度竹簡
    字第一三六八號違反毒品危害防制條例案件，業已於九十七
    年二月十八日易科罰金執行完畢，是以國家對犯罪行為人之
    刑罰權業已消滅。惟原裁定將已執行完畢之裁判（原審九十
    六年度竹簡字第一三六八號）與另罪（原審九十六年度竹簡
    字第一三○四號）定應執行有期徒刑十月，命本無需入監執
    行之受刑人，須入監執行，顯不利於受刑人，為此爰依刑事
    訴訟法第四百零三條第一項、第四百零四條規定，提起抗告
    等語。
三、按裁判確定前犯數罪者，併合處罰之。又數罪併罰，有二裁
    判以上者，依刑法第五十一條之規定，定其應執行之刑。刑
    法第五十條、第五十三條分別定有明文。被告犯應併合處罰
    之數罪，經法院以判決或裁定定其數罪之應執行刑確定者，
    該數罪是否執行完畢，均係以所定之應執行刑全部執行完畢
    為斷。其在定應執行刑之前已先執行之有期徒刑之罪，因嗣
    後與他罪合併定應執行刑，而由檢察官換發執行指揮書執行
    應執行刑，其前已執行之有期徒刑部分，僅應予扣除，該罪
    宣告之刑不能認為已執行完畢。亦即若僅數罪中之一罪所宣
    告之刑執行完畢，而數罪合併所定應執行之刑尚未執行完畢
    ，應認為執行未畢（最高法院九十三年台非字第二九八號裁
    定意旨、七十八年度第二次刑事庭會議決議意旨參照）。
四、本件受刑人所犯附表所示二罪，雖其中一罪所宣告之有期徒
    刑六月，先執行完畢，惟另一罪所宣告之有期徒刑五月尚未
    執行，則尚未執行之有期徒刑五月，仍應與已執行完畢之罪
    所宣告之有期徒刑六月定其應執行之刑。而原審經檢察官聲
    請定其應執行之刑，經審核卷證結果，認其聲請為正當，依
    刑事訴訟法第四百七十七條第一項、刑法第五十三條、第五
    十一條第五款規定，裁定其應執行刑為應執行有期徒刑十月
    ，其所定應執行刑係於各宣告刑中之刑期最長－有期徒刑六
    月，各刑合併－有期徒刑十一月以下之範圍內；又雖其中一
    罪所宣告之有期徒刑六月，先執行完畢，另一罪所宣告之有
    期徒刑五月尚未執行，並經確定判決諭知易科罰金，惟未執
    行之有期徒刑五月，因仍應與已執行完畢之罪所宣告之有期
    徒刑六月定其應執行之刑，經定執行刑之結果已逾六月，依
    刑法第四十一條第二項之規定，自無同條第一項易科罰金規
    定之適用。至已執行部分自不能重複執行，應由檢察官於指
    揮執行時扣除之，此與定應執行之刑之裁定無涉。原審裁定
    經核即無不合，受刑人執上開抗告意旨指摘原審裁定不當，
    尚難認有理由，應予駁回。
五、據上論結，應依刑事訴訟法第四百十二條，裁定如主文。
中    華    民    國    97    年    10    月    7     日
                  刑事第十三庭審判長法  官  曾德水
                                    法  官  趙文卿
                                    法  官  林婷立
以上正本證明與原本無異。
不得再抗告。
                                    書記官  王增華
中    華    民    國    97    年    10    月    8     日
附表：
┌──┬───┬────┬────────┬─────┐
│罪名│宣告刑│犯罪日期│ 最後事實審法院 │ 宣判日期 │
│    │      │        ├────────┼─────┤
│    │      │        │ 案          號 │ 確定日期 │
├──┼───┼────┼────────┼─────┤
│違反│有期徒│96年9月7│台灣新竹地方法院│96年11月30│
│毒品│刑6月 │日上午9 ├────────┤日        │
│危害│。    │時20分許│96年度竹簡字第  ├─────┤
│防制│      │採尿時往│1368號          │96年12月28│
│條例│      │回溯96小│                │日        │
│（施│      │時內某時│                │          │
│用第│      │。      │                │          │
│二級│      │        │                │          │
│毒品│      │        │                │          │
│）  │      │        │                │          │
├──┼───┼────┼────────┼─────┤
│違反│有期徒│96年9月6│台灣新竹地方法院│97年5月20 │
│槍砲│刑5月 │日查獲前├────────┤日        │
│彈藥│。    │10餘年之│96年度竹簡字第  ├─────┤
│刀械│      │某時至96│1304號          │97年6月13 │
│管制│      │年9月6日│                │日        │
│制條│      │查獲止。│                │          │
│例（│      │        │                │          │
│持有│      │        │                │          │
│刀械│      │        │                │          │
│）  │      │        │                │          │
└──┴───┴────┴────────┴─────┘


司法院資訊處製作；財團法人民間司法改革基金會備份。
